【裁判字號】    98,交易,68
【裁判日期】    980702
【裁判案由】    過失傷害
【裁判全文】
臺灣彰化地方法院刑事判決              98年度交易字第68號
公  訴  人  臺灣彰化地方法院檢察署檢察官
被      告  乙○○
上列被告因過失傷害案件，經檢察官提起公訴（98年度調偵字第
169 號），本院判決如下：
    主  文
乙○○因過失傷害人，處有期徒刑參月，如易科罰金，以新臺幣
壹仟元折算壹日。
    犯罪事實
一、乙○○於民國97年5 月31日下午3 時40分許，駕駛車牌號碼
    6303-SL 號自用小客車，沿彰化縣溪湖鎮○○路由東向西方
    向行駛，行經海豐路2 之28號前，原應注意汽車在同一車道
    行駛時，除擬超越前車外，後車與前車之間應保持隨時可以
    煞停之距離；且在劃有分向限制線之路段，不得駛入來車之
    車道內。而依當時情形，天氣為雨天，有日間自然光線，路
    面雖然濕潤，但無缺陷，又無障礙物，視距良好，並無不能
    注意之情形，竟疏未注意與前方機車保持隨時可以煞停之距
    離，以致在前方機車煞車時，乙○○所駕駛之自用小客車亦
    因緊急煞停打滑而駛入對向車道，適有甲○○駕駛車牌號碼
    W5-2551 號自用小客車，搭載丙○○及另2 名子女，行經該
    路段對向車道，乙○○所駕駛之自用小客車車頭因而撞及甲○○所駕駛之自用小客車左前車頭，丙○○因此受有頭、胸
    、腹部疼痛及左側內前臂皮神經損傷等傷害。乙○○於肇事
    後報警處理，且停留在現場等候警員到場處理，並在犯罪偵
    查機關未發覺前，主動向到場處理之警員坦承其為肇事者，
    自首而接受裁判。
二、案經丙○○委由甲○○（即丙○○之夫）訴請臺灣彰化地方
    法院檢察署檢察官偵查起訴。
    理  由
一、本案全部卷證所涵括之供述證據及非供述證據，公訴人、被
    告均不爭執其證據能力，而依刑事訴訟法第159 條之5 規定
    「被告以外之人於審判外之陳述，雖不符前四條之規定，而
    經當事人於審判程序同意作為證據，法院審酌該言詞陳述或
    書面陳述作成時之情況，認為適當者，亦得為證據。當事人
    、代理人或辯護人於法院調查證據時，知有第一百五十九條
    第一項不得為證據之情形，而未於言詞辯論終結前聲明異議
    者，視為有前項之同意」，是後述所引用證據之證據能力均
    無疑義，合先敘明。
二、上開犯罪事實，業據被告乙○○於本院審理時坦承不諱，且
    經證人即告訴人丙○○及他車駕駛人甲○○於97年12月26日
    偵查中指證綦詳，並有道路交通事故現場圖、道路交通事故
    調查報告表(一)、(二)、談話紀錄表、現場照片6 張附卷可稽；
    而本件告訴人丙○○確因此次車禍受有頭、胸、腹部疼痛及
    左側內前臂皮神經損傷等傷害，除據證人丙○○、甲○○分
    別於警偵中陳述明確外，亦有行政院衛生署彰化醫院驗傷診
    斷書1 紙在卷足佐。又按汽車行駛時，駕駛人應注意汽車在
    同一車道行駛時，除擬超越前車外，後車與前車之間應保持
    隨時可以煞停之距離；且在劃有分向限制線之路段，不得駛
    入來車之車道內，道路交通安全規則第94條第1 項、第97條
    第2 款定有明文。被告駕駛車輛自應注意上述道路交通安全
    規定，而查本件事故發生當時雖為雨天，惟係屬日間自然光
    線、路面無缺陷、道路無障礙物、視距良好之情形，此為前
    開道路交通事故調查表所明載，並無不能注意之情事，被告
    竟疏未注意，未與前方機車之間保持隨時可以煞停之距離，
    而在前方機車煞停時，被告則因急踩煞車造成車輛打滑駛入
    來向車道內，因而撞及甲○○所駕駛之上開自用小客車，致
    使該車乘客丙○○受有前揭傷勢，其駕車行為自有過失，甚
    為明確。本件被告之過失行為既係造成告訴人上開傷害之直
    接原因，2 者間即具有相當因果關係亦堪認定。本件事證已
    臻明確，被告上開過失傷害犯行，堪以認定。
三、核被告乙○○所為，係犯刑法第284 條第1 項前段之過失傷
    害罪。又被告肇事後，在未被有偵查犯罪職權之機關或公務
    員發覺前，即報警處理，並向據報前來處理之警員表示其為
    肇事人而自首，業據被告供明在卷，且有彰化縣警察局溪湖
    分局道路交通事故肇事人自首情形紀錄表1 紙在卷可考，其
    自首而受裁判，茲依刑法第62條前段規定減輕其刑。爰審酌
    被告之素行尚佳，無不良前科素行，及其生活狀況、本件之
    過失程度、告訴人所受傷害情形、尚未能與告訴人達成和解
    ，暨其始終坦認有過失犯行之態度等一切情狀，量處如主文
    所示之刑，並諭知易科罰金之折算標準，以示懲儆。
據上論斷，應依刑事訴訟法第299 條第1 項前段，刑法第284 條
第1 項前段、第62條前段、第41條第1 項前段，刑法施行法第1
條之1 ，判決如主文。
本案經檢察官陳信郎到庭執行職務。
中    華    民    國    98    年    7     月    2     日
                          交通法庭    法  官  郭麗萍
以上正本證明與原本無異。
如不服本判決應於收受判決後10日內向本院提出上訴書狀，並應
敘述具體理由；其未敘述上訴理由者，應於上訴期間屆滿後20日
內向本院補提理由書（均須按他造當事人之人數附繕本）「切勿
逕送上級法院」。
告訴人或被害人對於判決如有不服具備理由請求檢察官上訴者，
其上訴期間之計算係以檢察官收受判決正本之日期為準。
中    華    民    國    98    年    7     月    2     日
                                      書記官  吳冠慧
【附錄本案論罪科刑法條】
中華民國刑法第284條：
因過失傷害人者，處6 月以下有期徒刑、拘役或5 百元以下罰金
，致重傷者，處1 年以下有期徒刑、拘役或5 百元以下罰金。
從事業務之人，因業務上之過失傷害人者，處1 年以下有期徒刑
、拘役或1 千元以下罰金，致重傷者，處3 年以下有期徒刑、拘
役或2 千元以下罰金。


司法院資訊處製作；財團法人民間司法改革基金會備份。
